【裁判字號】    97,交抗,1037
【裁判日期】    970815
【裁判案由】    違反道路交通管理處罰條例
【裁判全文】
臺灣高等法院刑事裁定                97年度交抗字第1037號
抗  告  人
即受處分人  三莊金屬有限公司
法定代理人  甲○○
上列抗告人因違反道路交通管理處罰條例案件，不服臺灣板橋地
方法院，中華民國97年6月27日所為裁定（97年度交聲字第764號
），提起抗告，本院裁定如下：
    主      文
抗告駁回。
    理      由
一、原處分意旨略以：異議人三莊金屬有限公司之司機侯正民於
    民國96年12月26日下午1時51分許，駕駛車號9F-0977號自用
    小貨車，行經台北縣新莊市○○路、新樹路口時，因有「汽
    車行駛於道路上，其駕駛人未繫安全帶」之違規，經警逕行
    舉發，填具台北縣政府警察局97年1月7日北縣警交字第CG00
    00000 號舉發違反道路交通管理事件通知單，原處分機關於
    97年4月9日依道路交通管理處罰條例第31條第1 項規定，裁
    處罰鍰新台幣1,500 元，異議人於同年月14日聲明異議等情
    。
二、異議意旨略以：異議人之司機侯正民確於前開時、地，駕駛
    系爭車輛行經前開路段，但侯正民有繫安全帶，因擋風玻璃
    折射反光，警方舉發照片看不清楚而誤判，原處分應予撤銷
    云云。
三、原裁定以：
（一）按汽車行駛於道路上，其駕駛人或前座乘客未繫安全帶者
      ，處駕駛人新台幣一千五百元罰鍰；又汽車駕駛人之行為
      有未依規定繫安全帶情形，當場不能或不宜攔截製單舉發
      者，得逕行舉發；第一項逕行舉發，應記明車輛牌照號碼
      、車型等可資辨明之資料，以汽車所有人為被通知人製單
      舉發，道路交通管理處罰條例第31條第1項、第7條之2第2
      項第10款、第4項分別定有明文。
（二）查異議人之司機侯正民於前開時、地，駕駛系爭車輛行經
      前開路段，為警逕行舉發之事實，為異議人所不否認，應
      堪信為真實。
（三）依警方舉發違規照片所示，確實因光線折射不易辨別駕駛
      人當時有無繫安全帶，然經證人即舉發警員王莉琄於本院
      審理時當庭提出舉發違規之彩色放大照片，已可清楚辨識
      該駕駛人確實未繫安全帶，是侯正民駕駛系爭車輛，在新
      莊市○○路、新樹路口確有「汽車行駛於道路上，其駕駛
      人未繫安全帶」之違規，應堪認定。原處分機關據以裁罰
      ，於法有據，異議人聲明異議，為無理由，應予駁回。
四、抗告意旨以：該輛汽車於96年12月26日13時51分，在新莊市
    ○○路與新樹路口（往三重），汽車行駛於一般道路上汽車
    駕駛人確實有繫妥安全帶，只因前擋風玻璃之光線，遭受折
    射角反光折射，造成攪光線現象，致使駕駛人左肩到右腰間
    繫妥安全帶於視覺上產生隱隱約約可以看見之掛型安全黑色
    帶。此有警方逕行舉發照片隱隱約約可以看見之駕駛人掛型
    安全黑色帶可稽，故汽車行使於一般道路上汽車駕駛人確實
    有繫妥安全帶，自無違規，依法步伐。是警方舉發視角差異
    ，舉發有瑕疵，不能證明駕駛人真正未繫安全帶違規，不罰
    。就以最靠近前擋風玻璃之方向盤，也是無從辨識，何況駕
    駛人之頭部面貌、眼睛、耳、鼻全部都無從辨識。既足證明
    警方舉發照片確實有視角差異，舉發確實有瑕疵等語。
五、經查，依警方舉發違規照片所示，確實因光線折射不易辨別
    駕駛人當時有無繫安全帶，然經證人即舉發警員王莉琄於原
    審審理時提出舉發違規之彩色放大照片所示，照片中所示之
    駕駛人左側肩膀，並未有安全帶自左肩向右側腰部束縛，且
    按照片中之駕駛人係著白色衣物，如確有繫安全帶，應可清
    楚見到深色安全帶附於其白色衣物上，是該駕駛人確實未繫
    安全帶。原處分機關因而就抗告人上揭違規行為，依上開法
    條規定，裁處抗告人罰鍰新台幣1,500 元，並無不當，原審
    因而認抗告人之聲明異議為無理由，而予以駁回，經核並無
    不合，抗告人之抗告意旨猶執陳詞指摘原審裁定不當，顯無
    理由，應予駁回。
據上論結，應依道路交通案件處理辦法第26條，刑事訴訟法第41
2條，裁定如主文。
中    華    民    國    97    年    8     月    15    日
                  刑事第十一庭審判長法  官  張連財
                                    法  官  林明俊
                                    法  官  楊照男
以上正本證明與原本無異。
不得再抗告。
                                    書記官  陳秋雄
中    華    民    國    97    年    8     月    15    日


司法院資訊處製作；財團法人民間司法改革基金會備份。
